臺灣高雄地方法院刑事判決　　　　　　 100年度易字第1196號
公　訴　人　臺灣高雄地方法院檢察署檢察官
被　　　告　李道義
上列被告因竊盜案件，經檢察官提起公訴（100 年度偵字第2153
0 號），本院判決如下：
    主  文
李道義犯竊盜罪，累犯，處有期徒刑肆月，如易科罰金，以新臺
幣壹仟元折算壹日。
    事  實
一、李道義前因公共危險案件，經本院以98年度審交簡字第3086
    號判處有期徒刑6 月確定，於民國99年5 月1 日縮刑期滿執
    行完畢；復於99年間，因竊盜案件，經本院以99年度簡字第
    1765號判決判處有期徒刑3 月確定，於100 年5 月4 日執行
    完畢。詎其仍不知悔改，竟基於意圖為自己不法之所有，於
    100 年7 月27日15時5 分許，在高雄市三民區○○○路與德
    旺街口之市場內，陳正雄所經營之二手行動電話商店，假藉
    購買行動電話，趁當時看店之陳家芸打電話向陳正雄詢問行
    動電話價格而不注意之際，徒手竊取陳正雄所有欲販賣之黑
    色行動電話1 支（廠牌：BENQ明碁，機身序號：0000000000
    00000 號，約值新臺幣《下同》400 元），得手後藏置於其
    所穿褲子之左側口袋內。嗣陳家芸發現上情後通知陳正雄報
    警處理，當場在李道義身上查獲上開BENQ廠牌之行動電話1
    支。
二、案經高雄巿政府警察局三民第一分局移送臺灣高雄地方法院
    檢察署檢察官偵查起訴。
    理  由
壹、證據能力部分：
一、按刑事訴訟法有關傳聞法則及例外之規定（第159 條至第15
    9 條之5 ），如條文已明定得為證據者（如第159 條之1第1
    項），或依規定原則上有證據能力（如第159 條之1 第2 項
    、第159 條之4 等規定），但當事人未抗辯其有例外否定證
    據能力之情形者，即無庸就其如何具有證據能力而為說明（
    參見最高法院97年度臺上字第1069號判決，亦同此旨）。次
    按被告以外之人於審判外之陳述，雖不符前4 條之規定，而
    經當事人於審判程序同意作為證據，法院審酌該言詞陳述或
    書面陳述作成時之情況，認為適當者，亦得為證據。當事人
    、代理人或辯護人於法院調查證據時，知有第159 條第1 項
    不得為證據之情形，而未於言詞辯論終結前聲明異議者，視
    為有前項之同意，刑事訴訟法第159 條之5 定有明文。查檢
    察官及被告對於本判決所引用之下列各項供述證據之證據能
    力，於本院準備程序時均表示無意見，且於法院調查證據時
    ，知有刑事訴訟法第159 條第1 項不得為證據之情形，亦未
    於言詞辯論終結前聲明異議，茲審酌該等言詞陳述及書面作
    成時之情況，並無不宜作為證據之情事，依前開說明，均得
    作為證據。
二、次按除法律另有規定外，實施刑事訴訟程序之公務員因違背
    法定程序取得之證據，其有無證據能力之認定，應審酌人權
    保障及公共利益之均衡維護，刑事訴訟法第158 條之4 定有
    明文。惟本案所引用之非供述證據，並無證據證明係實施刑
    事訴訟程序之公務員違背法定程序所取得，自堪認均具有證
    據能力，附此敘明。
貳、實體部分：
一、訊據被告李道義固坦承有拿取上前揭BENQ廠牌行動電話，惟
    矢口否認有何竊盜犯行，先辯稱：那天伊要買行動電話，工
    讀生不知道價錢，所以伊才在那裡等老闆來，因為伊要抽菸
    ，行動電話沒有地方放，才先放在口袋內，伊沒有竊盜之意
    圖，後辯稱：伊因喝酒致意識不清，才會誤認該BENQ廠牌行
    動電話係伊有所云云。
二、惟查：
  (一)上開犯罪事實，業據證人即被害人陳正雄於警詢及本院審理
    時，證人陳家芸於本院審理時證述綦詳，並有扣押筆錄、扣
    押物品目錄表、贓物認領保管單、行動電話及現場照片等在
    可稽。
  (二)被告雖稱係因工讀生不知價格，欲等老闆回來云云，然其理
    應將欲購買之行動電話先選好後交由陳家芸保管，待陳家芸
    詢問好價格或待老闆回來即可結帳，豈有自行放入褲子口袋
    之理？另被告稱其欲抽菸，行動電話沒地方放，才放在口袋
    內云云，惟倘被告所述為真，其應將其所欲購買之行動電話
    先行放置櫃台，以避免瓜田李下之嫌，然其竟將該行動電話
    放入其褲子口袋，顯有違常情。再者，證人陳家芸證稱：被
    告在等我候我打電話時，並沒有拿香煙出來抽，在我父親到
    場之前，我父親的朋友怕他口袋裡還有行動電話，就叫他把
    口袋裡的東西都拿出來，被告口袋裡沒有吃的東西，他口袋
    中除了行動電話沒有別的東西等語（見本院卷第43頁），是
    被告辯稱其因要抽菸而將行動電話放在口袋內云云，亦與實
    情不符，難以採信。況依卷附之照片所示（見偵查卷第17-1
    8 頁），該BENQ廠牌之行動電話體積輕巧，一般正常人均可
    以單手持之，縱使被告當時想要抽菸，亦無不能同時為拿取
    行動電話及抽菸之動作，又被告為心智成熟之成年人，對於
    將未經結帳之物品放入口袋內，極易啟人疑竇一節，理應知
    之甚詳，竟仍趁證人陳家芸打電話之際，擅自將該BENQ廠牌
    之行動電話放入褲子口袋內，足認被告確係意圖為自己不法
    所有，欲假藉購買其他行動電話而趁機竊取前該BENQ廠牌之
    行動電話之情甚明。
  (三)再者，證人即本案到場處理之警員徐玉昌於本院審理時證稱
    ：我到現場處理時，沒有聞到被告李道義身上有酒味，後來
    將被告帶上車時有聞到一點酒味，但是被告李道義講話還滿
    清楚的，我們問他話都會確實回答，並無語無倫次之狀況等
    語甚明（見本院卷第45頁），足徵被告辯稱其當時已經喝醉
    云云，亦不足採。
  (四)綜上所述，被告前揭所辯乃臨訟杜撰之詞，殊無足取，本件
    事證明確，其竊盜犯行洵堪認定，應依法論科。
三、核被告所為，係犯刑法第320 條第1 項之竊盜罪。又被告有
    犯罪事實欄所述經判處有期徒刑並執行完畢之情形，此有臺
    灣高等法院被告前案紀錄表1 份在卷可佐，其於徒刑執行完
    畢5 年之內故意再犯本件有期徒刑以上之罪，為累犯，應依
    刑法第47條第1 項規定加重其刑。爰審酌被告前已因竊盜案
    件經法院判處罪刑確定並執行完畢，仍不知悔改，再為本件
    犯行，可見其非但視他人財產權於無物，更蔑視法律威信，
    倘不予以嚴懲，難收嚇阻再犯之效；惟其所竊物品價值甚低
    （市價約值400 元），造成他人財產權受害程度尚輕，另斟
    酌其犯後態度、犯罪動機、目的、智識程度、生活狀況等一
    切情狀，量處如主文所示之刑，並諭知易科罰金之折算標準
    。
據上論斷，應依刑事訴訟法第299 條第1 項前段，刑法第320 條
第1 項、第47條第1 項、第41條第1 項前段，刑法施行法第1 條
之1 ，判決如主文。
本案經檢察官陳孟皇到庭執行職務。
中    華    民    國  100     年    9     月    16    日
                  刑事第八庭    法  官    何秀燕
以上正本證明與原本無異。
如不服本判決應於收受送達後10日內向本院提出上訴書狀，並應
敘述具體理由；如未敘述上訴理由者，應於上訴期間屆滿後20日
內向本院補提理由書（均須按他造當事人之人數附繕本）「切勿
逕送上級法院」。
中    華    民    國   100    年    9     月    16    日
                                 書記官   蔡蓓雅
附錄本案論罪科刑法條：
刑法第320 條第1 項：
意圖為自己或第三人不法之所有，而竊取他人之動產者，為竊盜
罪，處5 年以下有期徒刑、拘役或5 百元以下罰金。